臺灣臺中地方法院刑事判決　　　　　　　　　　　　九十三年度重訴字第五一三號
　　公　訴　人　臺灣臺中地方法院檢察署檢察官
　　被　　　告　丁○○
　　選任辯護人　劉思顯律師
　　被　　　告　乙○○
　　選任辯護人　楊雯齡律師
　　　　　　　　張居德律師
　　被　　　告　己○○
　　選任辯護人　蔣志明律師
　　被　　　告　丙○○
　　選任辯護人　楊雯齡律師
　　　　　　　　張居德律師
右列被告等因違反毒品危害防制條例等案件，經檢察官提起公訴（九十二年度偵字第
二二０五一號），本院判決如左：
    主  文
丁○○共同連續販賣第一級毒品，處無期徒刑，併科罰金新臺幣壹佰萬元，罰金如易
服勞役，以罰金總額與陸個月之日數比例折算，褫奪公權終身，販賣第一級毒品所得
新臺幣佰柒拾萬柒仟元應予沒收，如全部或一部不能沒收時，以其財產抵償之，第
一級毒品海洛因拾貳包（合計淨重捌點肆陸公克，純度百分之伍拾柒點貳肆，純
質淨重壹玖點柒公克）沒收銷燬之，研磨機壹台、電子磅秤貳台、海洛因磚模具
貳袋、行動電話貳支（門號分別為0000000000號、0000000000
號）、第一級毒品海洛因之外包裝（重貳點柒壹公克）均沒收；又連續幫助製造第
二級毒品，處有期徒刑伍年，幫助製造第二級毒品所得新臺幣佰貳拾萬貳仟元應予
沒收，如全部或一部不能沒收時，以其財產抵償之，麻黃素壹包（驗餘重貳肆柒壹
公克）沒收；又未經許可，持有可發射子彈具有殺傷力之改造手槍，處有期徒刑貳年
，併科罰金新臺幣拾萬元，罰金如易服勞役，以罰金總額與陸個月之日數比例折算
，仿ＢＥＲＥＴＴＡ廠Ｍ９型半自動手槍製造之玩具手槍換裝金屬槍管及滑套而成之
改造手槍壹枝（槍枝管制編號0000000000號，含彈匣壹個）及口徑九ｍｍ
之制式子彈貳拾陸顆沒收。應執行無期徒刑，併科罰金新臺幣壹佰貳拾萬元，罰金如
易服勞役，以罰金總額與陸個月之日數比例折算，褫奪公權終身，販賣第一級毒品及
幫助製造第二級毒品所得新臺幣陸佰玖拾萬玖仟元應予沒收，如全部或一部不能沒收
時，以其財產抵償之，第一級毒品海洛因拾貳包（合計淨重捌點肆陸公克，純度
百分之伍拾柒點貳肆，純質淨重壹玖點柒公克）沒收銷燬之，研磨機壹台、電子
磅秤貳台、海洛因磚模具貳袋、行動電話貳支（門號分別為0000000000號
、0000000000號）、第一級毒品海洛因之外包裝（重貳點柒壹公克）、
麻黃素壹包（驗餘重貳肆柒壹公克）、仿ＢＥＲＥＴＴＡ廠Ｍ９型半自動手槍製造
之玩具手槍換裝金屬槍管及滑套而成之改造手槍壹枝（槍枝管制編號0000000
000號，含彈匣壹個）及口徑九ｍｍ之制式子彈貳拾陸顆均沒收。其餘被訴製造、
販賣第二級毒品部分，無罪。
乙○○共同連續販賣第一級毒品，累犯，處有期徒刑拾年，褫奪公權柒年，販賣第一
級毒品所得新臺幣佰柒拾萬元應予沒收，如全部或一部不能沒收時，以其財產抵償
之，前項第一級毒品海洛因拾貳包（合計淨重捌點肆陸公克，純度百分之伍拾柒
點貳肆，純質淨重壹玖點柒公克）沒收銷燬之，研磨機壹台、電子磅秤貳台、海
洛因磚模具貳袋、行動電話貳支（門號分別為0000000000號、00000
00000號）、第一級毒品海洛因之外包裝（重貳點柒壹公克）均沒收；又連續
幫助製造第二級毒品，累犯，處有期徒刑肆年，幫助製造第二級毒品所得新臺幣玖拾
伍萬元應予沒收，如全部或一部不能沒收時，以其財產抵償之，前項麻黃素壹包（驗
餘重貳肆柒壹公克）沒收。應執行有期徒刑拾年陸月，褫奪公權柒年，販賣第一
級毒品及幫助製造第二級毒品所得新臺幣肆佰陸拾伍萬元應予沒收，如全部或一部不
能沒收時，以其財產抵償之，前項第一級毒品海洛因拾貳包（合計淨重捌點肆陸
公克，純度百分之伍拾柒點貳肆，純質淨重壹玖點柒公克）沒收銷燬之，研磨機
壹台、電子磅秤貳台、海洛因磚模具貳袋、行動電話貳支（門號分別為000000
0000號、0000000000號）、第一級毒品海洛因之外包裝（重貳點柒
壹公克）、麻黃素壹包（驗餘重貳肆柒壹公克）均沒收。
己○○、丙○○均無罪。
    事  實
一、丁○○於民國八十二年間因違反肅清煙毒條例，經臺灣高等法院高雄分院判處有
    期徒刑十五年，褫奪公權十年確定，於八十九年十二月五日假釋並付保護管束。
    其仍不知戒惕，於一年後仍為假釋期間內之九十年十二月間，與陳進松、李榮耀
    （後二人均另由檢察官偵辦中）共同基於販賣、運輸第一級毒品海洛因以營利及
    私運管制物品進口之概括犯意聯絡，自該時起至九十二年九月上旬止，先由陳進
    松以不詳方式自臺灣地區外運輸第一級毒品海洛因磚入境，再將之分別交由丁○○、李榮耀販賣予不特定之人，或經李榮耀轉交丁○○販賣，其方式為陳進松或
    李榮耀先將丁○○要販賣之第一級毒品海洛因磚，存放在丁○○位於高雄縣大社
    鄉○○路四０五號及其餘不詳地址之住居所，丁○○另以研磨器研磨海洛因磚成
    粉狀，混入糖類等添加物後，以降低純度，再以模具等工具重新壓製成海洛因磚
    ，之後對外向不特定需求者招徠購買第一級毒品海洛因。若有買主向丁○○表示
    要購買整塊海洛因磚，俟買主以現金方式付款後，再由自九十二年八、九月間起
    與前開三人有共同犯意聯絡之乙○○，開車搭載丁○○，由丁○○親自交付第一
    級毒品海洛因予買主，每次售價新臺幣（下同）八十萬元至一百萬元不等，次數
    約有三次。另若不特定之買主係要購買小量之第一級毒品海洛因，則由乙○○依
    丁○○指定之地點，將第一級毒品海洛因交付給不特定之賣主，若是認識之朋友
    ，則每兩賣十三萬元，若為不認識的人，則每兩賣十三萬五千元至十四萬元，次
    數至少有十次以上。又乙○○無第一級毒品海洛因可施用時，丁○○亦會將第一
    級毒品海洛因販賣予乙○○，一小包約為七千元。上開販賣第一級毒品海洛因所
    得之金額，丁○○再將之交予陳進松，丁○○每次抽取二萬元至三萬元不等之金
    額。
二、乙○○前於八十九年間因妨害風化案件，經臺灣高等法院高雄分院判處有期徒刑
    一年，經上訴最高法院，駁回上訴於九十年三月八日確定，於九十一年五月十四
    日執行完畢，仍不知悔改。而其為丁○○妻子丙○○之哥哥，自九十二年七、八
    月間某日開始，受丁○○指示，依其指定之地點拿取第一級毒品海洛因，再將之
    交付予丁○○。約一個月之後，丁○○告知其所拿取之物品為第一級海洛因，乙○○因工作無著，竟與丁○○等人共同基於販賣、運輸第一級毒品海洛因及私運
    管制物品進口之概括犯意聯絡，仍受丁○○之指示，至丁○○事先與陳進松等人
    約定之地點，通常是在高雄市楠梓區某加油站附近，向對方收取整塊海洛因，再
    將之交付予丁○○，丁○○則再交付二、三千元予乙○○。若有買主向丁○○購
    買整塊海洛因磚，待買主以現金付款後，則由乙○○開車搭載丁○○，由丁○○
    親自交付第一級毒品海洛因予買主。另買主向丁○○購買小量之第一級毒品海洛
    因，則由乙○○依丁○○指定之地點，將第一級毒品海洛因交付給不特定之賣主
    ，次數至少有十次以上，乙○○每次會取得四或五千元之代價。
三、丁○○自前述假釋後之一個月即九十年一月間起，明知麻黃素（其中文名亦稱之
    為麻黃，英文名稱為EPHEDRINE，九十二年七月九日修正公布之毒品危害防制
    條例第二條將其列為第四級毒品，但於九十三年一月九日起始生效，故於丁○○
    、乙○○行為當時尚非屬第四級毒品）為製造第二級毒品甲基安非他命之先驅原
    料且為管制之禁藥，未經許可而大量購入麻黃素之人將用以製造第二級毒品甲基
    安非他命，仍與林正雄（另案由檢察官偵查中）基於幫助製造第二級毒品甲基安
    非他命、販賣禁藥之犯意而販賣麻黃素，其方式有二，一為由丁○○先招徠買主
    ，再通知買主與林正雄、丁○○等人分別駕車至臺中市，林正雄、丁○○先在臺
    中市○○路附近向不詳姓名之人購買麻黃素，每次約五十或一百公斤，並以每五
    十公斤麻黃素售價為七、八十萬元，丁○○等人可從中賺取二十餘萬元之方式，
    丁○○等人立刻將麻黃素交付予買主，次數約有三、四次。另一為由丁○○與買
    主取得聯絡，約定收錢交貨之時間、地點，由林正雄以上開方式購得麻黃素，將
    該毒品運至約定地點，該地點通常為高雄長庚醫院附近停車場，丁○○與買主則
    會分別駕車至該處，當場支付交易金額，再由林正雄將麻黃素放至買主車上後離
    去，每公斤賣三萬八千元至四萬元，丁○○可獲利三千元至五千元，次數約有四
    、五次。另乙○○於九十二年九月中旬某日起，經由丁○○之告知，得知丁○○
    在販賣麻黃素，且其為製造第二級毒品甲基安非他命之先驅原料及管制之禁藥，
    仍基於幫助製造第二級毒品甲基安非他命及販賣禁藥之故意，受丁○○之指示，
    至上開高雄長庚醫院附近停車場，以前述第二種之販賣方式販賣麻黃素，次數約
    有三次，乙○○共獲利一萬二千元。而其中後二次，係由辛○○分別於九十二年
    十月下旬及九十二年十一月一日在上址，向林正雄、丁○○、乙○○等人購買十
    二公斤之麻黃素，辛○○再與有犯意聯絡之壬○○、戊○○、庚○○等人（該四
    人經檢察官起訴後，業經本院審結）共同製造第二級毒品甲基安非他命。
四、丁○○因從事上揭販賣第一級毒品及幫助製造第二級毒品之行為，自認有擁槍自
    保之必要，竟基於持有具有殺傷力改造手槍及制式子彈之故意，未經許可，於九
    十二年九月間，經由姓名年籍不詳而綽號「石頭仔」之男子介紹，向姓名年籍不
    詳而綽號為「阿財」之居住於屏東縣男子，以二十萬元之代價購買可發射子彈具
    有殺傷力之仿ＢＥＲＥＴＴＡ廠Ｍ９型半自動手槍製造之玩具手槍換裝金屬槍管
    及滑套而成之改造手槍（槍枝管制編號0000000000號，含彈一個）及
    口徑九ｍｍ之制式子彈二十六顆，因而持有上開改造手槍及制式子彈，其後並將
    之藏放在高雄縣大社鄉○○路四０五號二樓住處房間內。
五、嗣於九十二年十一月九日十八時三十分許，由臺灣臺中地方法院檢察署檢察官指
    揮臺中縣警察局霧峰、東勢、清水分局、行政院海岸巡防署海洋巡防總局偵防查
    緝隊、行政院海岸巡防署海洋巡防總局二二大隊，持搜索票在高雄縣大社鄉○○
    路四０五號丁○○住處實施搜索，當場查獲丁○○所有供販賣第一級毒品用之第
    一級毒品海洛因十二包（合計淨重三三八點四六公克，空包裝重二三點七一公克
    ，純度百分之五十七點二四，純質淨重一九三點七三公克）、研磨機一台、電子
    磅秤二台、海洛因磚模具二袋，及丁○○、乙○○作為犯罪聯絡用之行動電話二
    支（門號分別為0000000000號、0000000000號）；以及供
    幫助製造第二級毒品用之麻黃素一包（淨重二四七三二公克，取一公克供鑑驗用
    罄，餘二四七三一公克）；以及未經許可持有之改造手槍一把（槍枝管制編號0
    000000000號，含彈匣一個）及口徑九ｍｍ之制式子彈二十六顆。另扣
    得尚無法證明與本案有關之第二級毒品甲基安非他命七包（總毛重一五一點九三
    公克、總淨重一三三點二公克，驗餘重一三三點一公克）、現金七十五萬九千四
    百元、點鈔機一台等物品；乙○○所有供其施用之第一級毒品海洛因一包（含袋
    重一點三公克）、藥鏟一支，以及其所有之現金十一萬七千元；丙○○所有供其
    施用之第一級毒品海洛因三包（含袋重分別為零點七公克、零點八公克、一點一
    公克）（丁○○、乙○○、丙○○所涉施用毒品部分，由檢察官另案處理）。
六、案經臺灣臺中地方法院檢察署檢察官指揮臺中縣警察局霧峰、東勢、清水分局、
    行政院海岸巡防署海洋巡防總局偵防查緝隊、行政院海岸巡防署海洋巡防總局二
    二大隊偵查後起訴。
    理  由
一、訊據被告丁○○、乙○○對其於右揭時地共同販賣第一級毒品海洛因之行為，均
    於本院審理時矢口否認：
    (1)被告丁○○辯稱：自九十年十二月間起至九十二年九月初止，伊知道陳進松從
      海外走私海洛因磚，他找一位不知名而年約二十餘歲之年輕人送來二次，另最
      後一次叫李榮耀交海洛因磚給伊，總共三次，這三次都是有其他人要買託伊向
      陳進松訂貨，然後年輕人就會直接交給伊介紹的買主，買主直接將錢交給年輕
      人，然後年輕人再將錢交給陳進松，買主是誰伊不知道，綽號也想不出來了；
      至於伊自己要吸的部分，伊會跟陳進松買，他都算伊便宜一點，伊是買一整塊
      ，外面用牛皮紙包著，一塊約三百四十幾公克，沒有品牌，自己有試抽過，覺
      得比普通好一點點，前後買兩次，第一次買半塊，三十多萬元，第二次一塊將
      近一百萬元，後來伊加入糖類自己重新壓模給自己吸用，伊是在高雄縣大社鄉
      ○○路四０五號壓模，有壓模二次，一塊海洛因再羼糖下去，可以施用四個多
      月；伊自己施用的部分是含在後面兩次，第二次半塊，伊取得這些海洛因的地
      點是在高雄市楠梓區、高雄縣鳳山市○○街二九○號十五樓伊住處樓下，伊只
      是介紹買主，前面一塊有拿傭金二萬至三萬元之間，但是第二、三塊的時候就
      將伊要的海洛因磚算少一點給伊，伊買第三次的部分是李榮耀先拿海洛因給伊
      ，伊先交六十一萬元給李榮耀，他再轉交給陳進松，還有三十萬元沒有付，伊
      自己取得的部分，只有供自己施用，沒有轉賣給別人云云。
    (2)被告乙○○辯稱：伊根本不知道伊載送之物品是海洛因，只是載丁○○出去而
      已，他會打電話給伊叫伊載他出去一下，此種情形約有七次左右，每次他做什
      麼事伊均不曉得，因為伊都在車上，他下車去處理，其中有六次是在高雄市長
      庚醫院，一次在高雄縣岡山鎮，時間是九十二年十月初至同年十一月初，伊載
      他出去有時候他有拿錢給伊，說是要給伊零錢用，因為當時伊腳受傷，他各拿
      三、四、五千元給伊當零用錢或加油用，伊從丁○○那裡總共拿到一萬二千元
      云云。惟查：
（一）被告丁○○於警詢、偵查時即己自白其販賣第一級毒品海洛因之事實：
    (1)其於九十二年十一月十日偵查時供稱：查獲之海洛因是伊的，伊假釋出獄後約
      一年，由陳進松先與伊接觸，說可以從外面走私毒品進來，至於他走私的詳情
      伊不清楚，他說希望伊幫忙將毒品轉給要施用的人，他會給伊回扣，而一塊海
      洛因磚伊可取得二、三萬元，經由伊拿去給他人約有三次，通常伊會跟朋友說
      ，有朋友進一批貨進來，是否要買，如果要買，通常每次八十萬元至一百萬元
      ，都是一整塊磚，伊不仲介零賣，買方都是拿現金給伊，陳進松會先寄放一定
      數量海洛因磚給伊，因伊住址常更換故放的地點常不同，伊拿到買方交付之錢
      後，就會親自送海洛因給客戶，是由乙○○載伊過去，最後一次是九十二年九
      月初；而李榮耀最先是和伊在一起，後來李榮耀也會從陳進松處直接拿毒品交
      給客戶，與伊從事相同之工作，伊也曾自李榮耀處拿到陳進松走私進來之海洛
      因，再轉出去給客戶，而九十二年九月之該次就是李榮耀拿來的，伊知道伊轉
      出去的是海洛因，另外，若伊身體不舒服時，也會與客戶約好交貨地點，再由
      乙○○將毒品送出去，伊每次會給乙○○四、五千元，他也知道這是海洛因，
      因為每次送貨時，乙○○在旁邊都有看到等語（見九十二年度偵字第二二０五
      一號卷第一二四頁）。
    (2)另其於九十二年十一月十日警詢時供稱：伊所有之海洛因都是從李榮耀及陳進
      松二人那裡取得，先不付款，再轉售給他人後，取得金錢後再付款給陳進松等
      人，他們二人會拿介紹費給伊，平均每兩海洛因約拿二至三千元之介紹費，有
      時伊約客戶在伊住處附近交貨，買海洛因之客戶若是認識的朋友，每兩海洛因
      賣十三萬元，若是不認識的人，每兩賣十三萬五千元至十四萬元，伊有時會叫
      乙○○幫伊送，會給乙○○五千元之介紹費等語（同上開偵查卷第三十九至四
      十頁）。
（二）被告乙○○於九十二年十一月十日偵查時亦供述其有參與共同販賣海洛因之事
      實，供稱：伊知道丁○○有在販賣海洛因，都是他自己向上手連絡買貨（意指
      毒品海洛因）之事，才叫伊去拿貨，是從九十二年七、八月開始的，通常都是
      丁○○打電話來，告訴伊約定之地方，大都在高雄市楠梓區某加油站附近，就
      會有人駕車過來，持多是壓成球狀的海洛因交給伊，拿到海洛因後會再交給丁○○，而丁○○住處通常也不確定，每次他會拿二、三千元給伊，伊原先不知
      道這是何物，但後來約隔了一個月後，丁○○告知運送的東西是海洛因，因為
      伊沒有工作，所以就繼續幫他拿貨，伊有時會依他的指示直接將貨交給客戶，
      此種方式前後約至少有十次，伊接觸之客戶用量都不大，大都為一小包，沒有
      海洛因磚，伊有施用毒品海洛因，若伊沒有海洛因時，丁○○也會將海洛因賣
      給伊等語（同上開偵查卷第一一七頁背面至一一八頁正面）。
（三）上開被告丁○○、乙○○對其自己所涉販賣第一級毒品犯行之自白，被告二人
      就警察及檢察官對此自白之取得，並未抗辯受有不正之方法，且其他人供述之
      內容互核一致並無矛盾之處，可認與事實相符而得為證據。又就共同被告彼此
      間之陳述而是否可作為其他被告犯罪事實之證據部分，被告乙○○於本院九十
      三年五月三十一日審理時，雖以證人身分具結證稱：伊從來沒有幫丁○○賣海
      洛因或送海洛因給人家，也沒有無幫丁○○收過錢，雖曾經載丁○○出去過，
      是因為他的腿常常會脫臼，開車會有危險，所以叫伊開車載他出去，他拜託伊
      ，大家又有親戚關係，所以才會幫他，但載丁○○出去不知道他是賣海洛因，
      也不知道丁○○賣過海洛因給其他人云云（見本院二卷第六十至六十二頁、第
      六十七頁、第六十九頁）。被告丁○○於本院同日審理時，以證人身分亦證述
      ：向陳進松取得三次海洛因，乙○○沒有參與，沒有叫乙○○載伊出去將海洛
      因送交給別人也沒有叫乙○○載伊出去連絡販賣海洛因之事，會叫乙○○載伊
      出去，是因他是伊之親戚，伊腳受傷，不能開車，才叫他載伊外出聯絡事情云
      云。然前述被告丁○○、乙○○於九十二年十一月十日偵查之陳述，其內容並
      無矛盾之處，且經檢察官分別命被告二人就對其他共犯犯行之陳述部分，同時
      以證人身分具結以擔保其所述為事實，有證人結文二份附卷可憑（同上開偵查
      卷第一二０、一二一頁），是被告二人於偵查庭之陳述並不具有顯不可信之情
      形，是依刑事訴訟法第一百九十一條之一第二項之規定，具有證據能力。又被
  告丁○○於本院審理及警詢之陳述互不一致而矛盾，但其於警詢時之陳述，與
      其自己在偵查時之供述相符，亦與同案被告在偵查時之陳述一致，顯具有較可
      信之特別情況，且為證明犯罪事實存否所必要，依刑事訴訟法第一百九十一條
      之二之規定，亦有證據能力。又被告丁○○之辯護人雖爭執被告乙○○於九十
      二年十一月十日偵查時以證人身分具結內容之真實性，惟該份偵訊筆錄經本院
      於九十三年六月十日勘驗當日庭訊錄音帶，認偵訊筆錄與錄音帶內容大致相符
      ，亦製有勘驗筆錄及錄音帶譯文各一份存卷可憑，是以該份偵查筆錄之真實性
      極高，可作為本院認定事實之依據。
（四）本案在高雄縣大社鄉○○路四０五號被告丁○○住處搜索而查獲丁○○所有供
      販買第一級毒品用之第一級毒品海洛因十二包、研磨機一台、電子磅秤二台、
      海洛因磚模具二袋，亦可佐證。其中上開海洛因經送法務局調查局鑑定結果，
      含有第一級毒品海洛因成分，合計淨重三三八點四六公克（空包裝重二三點七
      一公克），純度百分之五十七點二四，純質淨重一九三點七三公克等情，有該
      局九十三年一月七日調科壹字第一二００一三三五八號鑑定通知書一份存卷可
      證（見九十二年度偵字第二二０五二號卷第六十三頁）。又其中電子磅秤二台
      經本院於九十三年六月十一日審理時當庭勘驗：其中一台商標為ＳＡＴＲＵＥ
      ，秤重單位分別為公克、台兩、盎司、克拉，有按鍵可以作為單位轉換，經實
      際測驗，機件正常可以正常使用；另一台商標為ＨＣＰ二００，單位為Ｇ、Ｔ
      Ｌ，有按鍵可以作為單位轉換，經實際測驗，機件正常可以正常使用；以相同
      的塑膠秤盤測試，兩台電子磅秤顯示出之重量，前者為四點二公克、零點一一
      一台兩，後者為四點二Ｇ、零點一一０ＴＬ等情，有該日審判筆錄可憑（見該
      日審判筆錄第四至五頁），是以該二台電子磅秤可作精密之度量，當為秤出第
      一級毒品海洛因重量之用。另扣案之行動電話二支，其中000000000
      0號、0000000000號分別為被告乙○○及丁○○所有，被告丁○○
      要被告乙○○外出載運時，都是以上開二支電話聯絡之事實，據被告乙○○於
      九十三年六月十一日審理時供述明確（見該日審判筆錄第六頁），均足可佐證
      。
（五）被告丁○○、乙○○於本院審理時為前述之抗辯，是故被告丁○○與共犯陳進
      松、李榮耀、被告乙○○等人，有無販賣第一級毒品海洛因之犯意聯絡，丁○○是否只是介紹買主向共犯陳進松、李榮耀等人購買第一級毒品海洛因，其以
      研磨器重新壓模海洛因是為販賣之用或是供自己施用，即為本案之調查重點（
      見本院一卷第一三六頁）。另被告乙○○是否知悉被告丁○○外出之目的與販
      賣第一級毒品海洛因有關，被告丁○○交給乙○○之金錢，是否為其販賣海洛
      因之代價，亦為本案之爭點（見本院一卷第一四二頁）。然由上開被告丁○○
      、乙○○於警偵述之供述可知：(1)被告丁○○與共犯陳進松、李榮耀有販賣第
      一級毒品海洛因之犯意聯絡及行為分擔，被告丁○○與買主聯繫後，收錢再交
      付毒品，並非僅是單純介紹買主之行為，而是與共犯陳進松、李榮耀共同販賣
      ；(2)自九十年十二月間至九十二年九月上旬止，本案共犯陳進松以不詳方式自
      臺灣地區外運輸第一級毒品海洛因磚入境，再將之分別交由被告丁○○、共犯
      李榮耀販賣予不特定之人，或經共犯李榮耀轉交予被告丁○○販賣，被告丁○○會先取得海洛因磚，再將之存放在高雄縣大社鄉○○路四０五號及其餘不詳
      地址之住居所，並以研磨器研磨海洛因磚成粉狀，混入糖類等添加物後，以降
      低純度，再以模具等工具重新壓製成海洛因磚，之後對外向不特定需求者招徠
      購買第一毒品海洛因；(3)被告乙○○經被告丁○○告知後知悉其所載運之物品
      為第一級毒品海洛因磚，且其載運被告丁○○外出時，亦知後者外出之目的是
      為販賣第一級毒品海洛因；(4)若有買主向被告丁○○表示要購買整塊海洛因磚
      ，俟買主以現金方式付款後，則再由被告乙○○，開車搭載被告丁○○，由被
      告丁○○親自交付第一級毒品海洛因予買主，每次對價八十萬元至一百萬元不
      等，次數約有三次，若不特定之買主係要購買小量之第一級毒品海洛因，則由
      被告乙○○依被告丁○○指定之地點，將第一級毒品海洛因交付給不特定之賣
      主，次數至少有十次以上，又被告乙○○無第一級毒品海洛因可施用時，被告
      丁○○亦會將第一級毒品海洛因販賣予被告乙○○；(5)上開販賣第一級毒品海
      洛因所得之金額，被告丁○○再將之交予共犯陳進松，被告丁○○每次抽取二
      萬至三萬元不等之金額，被告乙○○每次運送則可取得運送第一級毒品海洛因
      之代價約四、五千元。
（六）依最高法院向來見解，以營利之目的，購入及賣出毒品之行為，不必二者兼備
      ，有一於此，其犯罪即告完成（見該院六十八年臺上字第六０六號判例）。被
      告丁○○與共犯陳進松、李榮耀謀議，由共犯陳進松以不詳方式自臺灣地區外
      運輸第一級毒品海洛因磚入境，再將之分別交由被告丁○○、共犯李榮耀販賣
      予不特定之人，或經共犯李榮耀轉交被告丁○○販賣，是以被告丁○○之行為
      均已該當於「購入」及「賣出」之要件，且其對於販賣之價格可依買主與其熟
      識程度，自行決定是否要給予折扣或折扣之比例，其對於販賣第一級毒品海洛
      因顯然可以自主決定，並非只是單純介紹，是其販賣第一級毒品之犯行足堪認
      定。又依最高法院二十四年七月刑庭總會決議：「區別正犯及從犯之標準如左
      ：(1)以自己犯罪之意思而參與犯罪構成要件之行為者為正犯。(2)以幫助他人犯
      罪之意思而參與犯罪構成要件之行為者為正犯。(3)以幫助他人犯罪之意思而參
      與，其所參與之行為，為犯罪構成要件以外之行為者，為從犯。(4)以自己犯罪
      之意思而參與，其所參與之行為，為犯罪構成要件以外之行為者，為正犯。」
      ，被告乙○○受被告丁○○之指示，至事先約定之地點拿取整塊第一級毒品海
      洛因，將之交付予被告丁○○後再收取代價，被告乙○○亦依被告丁○○指定
      之地點，將第一級毒品海洛因交付給不特定之賣主，次數至少有十次以上，是
      以，被告乙○○將第一級毒品海洛因交付予買主並收取代價，其所為係為販賣
      罪構成要件之交付行為，因係屬實施構成要件之行為，其之犯罪態樣已提升至
      共同正犯層次，且其有營利之意圖，故成立販賣第一級毒品罪（最高法院九十
      一年度臺上字第五六九三號判決意旨亦可供參考），又被告乙○○明知被告丁○○有販賣第一級毒品海洛因之行為，但仍受其指示為販賣罪之構成要件行為
      ，其與被告丁○○間有犯意聯絡甚明。故被告乙○○與被告丁○○等人間應為
      共同正犯關係，縱其自認其之犯意係基於幫助之故意為之，依上開最高法院之
      決議，以幫助他人犯罪之意思而參與犯罪構成要件之行為，被告乙○○仍為正
      犯。末按毒品之製造行為，係指使原有之原料因而變質，或就原有原料加以化
      合使另成新品劑之行為，亦即是將原料提煉經化學變化而化合成毒品之行為，
      被告丁○○雖有利用研磨器將海洛因磚研磨成粉狀，加入糖類等添加物後，再
      以模具等工具重新壓製成磚狀之行為，但其僅係添加雜物，使海洛因磚之純度
      減少，以增加海洛因磚之數量，用以獲取暴利，但其並未將海洛因磚再行化合
      成另一新之毒品，或使海洛因磚之成分變質，亦即該海洛因磚經其重製後仍為
      海洛因磚，只是純度減少，並未成為新的毒品，是被告之重製行為與製造第一
      級毒品罪之構成要件不符，此亦應為公訴人不以製造第一級毒品海洛因罪起訴
      被告丁○○之理由，附此敘明。
（七）綜上所述，被告丁○○、乙○○之前揭辯詞，顯係事後卸責之詞，不足採信，
      其二人右揭幫助販賣、運輸第一級毒品、私運管制物品進口之犯行，洵堪認定
      。
二、訊據被告丁○○、乙○○矢口否認有事實三所載之幫助製造第二級毒品甲基安非
    他命行為，被告丁○○辯稱：林正雄告訴伊說那不是純麻黃素，他說名稱是麻黃
    素，但是不能做安非他命，伊是人家要貨的時候，先 與林正雄約地點，伊再帶?
    主過去，由買主自己過去和林正雄碰面，次數約有七、八次，重量分別是五公斤
    、十公斤、十二公斤不等，其中有一次介紹給李榮耀的是五十公斤，時間是在九
    十年年底至九十二年九月，林正雄賣他們一公斤四萬元至六萬元之間，介紹買安
    非他命原料的時候都是伊拜託乙○○載我去的，他知道伊有介紹人家買賣，起訴
    書提到乙○○將四百公斤的麻黃素給辛○○，伊不知道，伊只知道有一次是十二
    公斤，那次是朋友綽號阿國年約五、六十多歲，伊叫乙○○帶要買的人出去和林
    正雄在長庚醫院旁邊碰面，伊跟乙○○說這是化學原料云云。被告乙○○辯稱：
    九十二年十月底左右丁○○叫伊去長庚醫院那裡等人，說林正雄會來，林正雄是
    在伊載丁○○出去時因而認識的，丁○○事先有向伊說到這是化學原料的事情，
    總共有三次，第一次是十月中，第二次是十月底，第三次是十一月初，三次情形
    都一樣，林正雄來，對方的人也來，林正雄就直接將一小包東西交給對方，買的
    人伊不認識，只認識林正雄，丁○○跟他們雙方聯絡之後，伊在長庚醫院等，買
    的人認伊的車牌號碼，然後伊再跟對方說林正雄是要賣的人，林正雄再交化學原
    料給買主，賣的價格應該是丁○○和買主他們聯絡的云云。惟查：
（一）被告二人就其幫助製造第二級毒品之犯行，業於調查站詢問及偵查時供述明確
      ：
    (1)被告丁○○於九十二年十一月十日調查站詢間時供稱：麻黃素是從林正雄購得
      的，是用來轉售予安非他命製造工廠的，若有人要購買，都是由林正雄載至高
      雄長庚醫院停車場附近，由乙○○帶客戶至該處取貨，若是伊朋友交待要購買
      的，伊會叫乙○○載回來，交易之金錢均當場支付，每公斤三萬八千元至四萬
      元，若為三萬八千元伊獲利三千元，若為四萬元，伊獲利五千元，林正雄之麻
      黃素都是從臺中市運過來，伊於九十一年曾和林正雄一起至臺中市買麻黃素，
      大約三、四次，他都帶伊從臺中市○○○○道下來直走中港路至文心路右轉，
      過麥當勞後的紅綠燈等人送麻黃素來，每次約五十或一百公斤，每次最少一袋
      五十公斤，伊共和林正雄來臺中買了四、五百公斤等語（見九十二年度偵字第
      二二０五一號卷第四十、四十六、四十八頁）。
    (2)被告丁○○於九十二年十一月十日偵查時供稱：扣案之麻黃素伊是知道供製造
      安非他命用的，是林正雄提供，從伊假釋出來一個月後，林正雄來跟伊說他有
      安非他之原料，要伊幫忙賣，伊也曾來臺中拿過貨，總共三、四次，買了約四
      百公斤左右的貨，通常都是確認買主後，才到臺中取貨，待拿到貨後，直接由
      買主載走，伊知道他們買麻黃素是為了製造安非他命之用，伊來臺中前，會約
      買主一起上臺中，在臺中一手交錢，一手交貨，伊會從中賺取仲介費，五十公
      斤之麻黃素約七、八十萬元，伊從中賺取二十幾萬元，伊與客戶分乘二輛車，
      拿到貨後馬上交給客戶，所以對客戶大都沒印象，而乙○○也是載伊去送安非
      他命原料，他也知道是送安非他命之原料，大約每次伊會給他三、五千元等語
      （見上開偵查卷第一二五頁）。
    (3)被告乙○○於九十二年十一月十日調查站詢問時供稱：麻黃素都是丁○○叫伊
      至高雄長庚醫院停車場附近向一名綽號「阿達」之男子取得，綽號「阿達」之
      男子就是林正雄，九十二年十一月一日丁○○叫伊去高雄長庚醫院後面停車場
      等待買麻黃素及送麻黃素的人，於十二時許有一男子駕駛福特牌自用小客車到
      場，然後林正雄便將麻黃素十餘公斤載至現場，由己○○將麻黃素幫忙拿至福
      特牌小客車上，當時來拿取麻黃素的人就是辛○○沒錯，他總共向伊拿二次麻
      黃素，丁○○也曾叫伊載麻黃素給他等語（見上開偵查卷第五十三、五十八、
      六十、六十一頁）。
    (4)被告乙○○於九十二年十一月十日偵查時供稱：丁○○販賣之安非他命原料麻
      黃素，據伊所和是林正雄提供的，伊曾載丁○○去拿貨，後來也曾自己去載貨
      過，伊大約去拿了三、四次，每次五公斤至廿五公斤不等，而丁○○自己去拿
      之狀況伊就不知道了，丁○○告訴伊麻黃素可以製安非他命，通常都是丁○○
      連絡好買主，伊等拿到貨，於同一個地方將貨轉給買主，買主通常另駕一輛車
      與伊等一起前往約定地點取貨，每次伊可以拿三、五千元至萬元不等，伊曾在
      九十二年十一月初交給辛○○約十二公斤的麻黃素，他可能是買來製造安非他
      命用等語（見上開偵查卷第一一八至一一九頁）。
    (5)被告乙○○於本院九十三年五月三十一日審理時以證人身分證稱：「（你何時
      幫丁○○賣麻黃素？）丁○○跟我說那是化學原料，時間是在九十二年十月初
      的時候（其後又改稱為九十二年九月中旬）。他叫我載去高雄長庚醫院旁邊的
      停車場。」、「（你使用何交通工具？）六次都是我開車，有一次是己○○開
      車，都是開我的休旅車。」、「（送去的是何東西？給何人？）辛○○買兩次
      ，其他的人我不認識。」、「（麻黃素如何包裝？）紙袋裡面再包塑膠袋，我
      沒有幫忙包，都是林正雄包好的。」、「（如何和林正雄拿？）丁○○先連絡
      ，然後再叫我去長庚醫院的停車場等。看對方來了以後，林正雄直接拿給辛○○，因為林正雄不認識辛○○。每次都是我去那裡看，我介紹他們認識。」、
      「（麻黃素從來沒有在你們車上取貨？）沒有。林正雄去，買主來以後，我跟
      林正雄說，然後由林正雄直接拿給對方。」、「（是否認識買主？）不認識，
      是丁○○先和對方連絡約定時間、地點，再叫我過去，對方認我的車牌，然後
      來找我。」、「（有買主的是哪三次？）九月中旬左右、十月底、十一月初。
      第一次的買主我不認識，另兩次是辛○○。有交易的是三次，丁○○都沒有在
      場。」等語（見本院二卷第六十三至六十八頁）。被告丁○○對上開證人乙○○之證詞，則陳稱：「沒有意見。去長庚醫院交易麻黃素的次數只有五、六次
      ，有一次他載我去講話而已，有時候他沒有去，只有我去。他去了三次，我自
      己去前後四、五次，加起來總共是七、八次。我買賣麻黃素都是和阿國連絡，
      辛○○也是阿國介紹的。」等語。
    (6)被告丁○○於本院九十三年五月三十一日審理時以證人身分證稱：「（麻黃素
      自己交貨有幾次？）四、五次，時間忘記了，都是在九十二年七、八、九月左
      右。」、「（如何去交易？）我都叫乙○○載我去長庚醫院的停車場。阿國叫
      出來的人在那裡等候，林正雄在另外一方，阿國和林正雄認識，林正雄會去向
      阿國收款，但我不太清楚，林正雄會拿幾千元我花用。乙○○載我去兩、三次
      ，他自己去的也有兩、三次。」、「（給過乙○○多少錢？）一萬二千元。」
      等語（見本院二卷第七十六至七十八頁）。
（二）上開被告丁○○、乙○○對其自己所涉幫助製造第二級毒品犯行之自白，其內
      容互核一致並無矛盾之處，可認與事實相符而得為證據。又就共同被告彼此間
      之陳述而是否可作為其他被告犯罪事實之證據部分，被告丁○○、乙○○雖於
      本院九十三年五月三十一日審理時，均以證人身分具結證稱：伊只知那是化學
      原料，不知是可製造安非他命之麻黃素云云（見本院二卷第六十二至六十九頁
      ）。被告丁○○於本院同日審理時，以證人身分亦證述：伊沒有告訴乙○○那
      是麻黃素，伊也以為這是不能製造安非他命之麻黃素云云（見本院二卷第七十
      九頁）。然前述被告丁○○、乙○○於九十二年十一月十日偵查之陳述，其內
      容並無矛盾之處，且經檢察官分別命被告二人就對其他共犯犯行之陳述部分，
      同時以證人身分具結以擔保其所述為事實，有證人結文二份附卷可憑（同上開
      偵查卷第一二０、一二一頁），是被告二人於偵查庭之陳述並不具有顯不可信
      之情形，是依刑事訴訟法第一百九十一條之一第二項之規定，具有證據能力。
      又被告丁○○、乙○○於本院審理及警詢之陳述互不一致而矛盾，但其於警詢
      時之陳述，與其自已在偵查時之供述相符，亦與同案被告在偵查時之陳述一致
      ，顯具有較可信之特別情況，且為證明犯罪事實存否所必要，依刑事訴訟法第
      一百九十一條之二之規定，亦有證據能力。
（三）此外，亦有白色晶體一大包扣案可資佐證，經送內政部警政署刑事警察局鑑驗
      ，其淨重二四七三二公克，取一公克供鑑驗用罄，餘二四七三一公克，檢出第
      四級管制藥品原料藥「麻黃」成分一節，有該局九十二年十二月二十四日刑
      鑑字第０九二０二一六一０八號鑑驗通知書一份在卷可憑（見九十二年度偵字
      第二二０五一號卷第二０八頁）。被告二人對上開麻黃素之來源，被告乙○○
      供稱：扣案之麻黃素是伊載過來的，是九十二年十一月九日下午四、五時許，
      從長庚醫院附近的停車場由林正雄交給伊載過來的，伊再交給丁○○，是丁○○叫伊去載的等語，被告丁○○供稱：這是阿國要退貨的，伊叫乙○○去載回
      來，但林正雄不讓他退，暫時放在伊這裡等語（見本院二卷第七十六頁）。又
      麻黃素（其中文名亦稱之為麻黃，英文名稱為EPHEDRINE），為製造第二級
      毒品甲基安非他命之先驅原料，而先驅原料係指其為製造毒品成品所需之主要
      化學原料，依國內毒品製造地下工廠最常見之甲基安非他命製造流程，可分為
      氯化階段、氫化階段及純化階段，而麻黃素為前開氯化階段之起始原料等情，
      有法務部調查局九十三年四月十六日調科壹字第０九三００一二八八四０號函
      附於本院卷可參（見本院一卷第二四一頁）。
（四）被告丁○○、乙○○於本院審理時為前述之抗辯，是故被告丁○○與乙○○是
      否有販賣麻黃素以幫助製造第二級毒品甲基安非他命之犯意，其二人是否知悉
      販賣之物品為麻黃素，被告丁○○是否只是介紹買主向共犯林正雄購買麻黃素
      ，即為本案之調查重點（見本院一卷第一三六、一四二頁頁）。然由上開被告
      丁○○、乙○○於前述（一）之供述可知：(1)被告丁○○與乙○○均明知其販
      賣之物品為麻黃素，且其為製造第二級毒品甲基安非他命之先驅原料，而買主
      購買之目的是為了製造第二級毒品甲基安非他命；(2)被告丁○○販賣麻黃素之
      方式有二，一為與買主一同至臺中交錢取物，另一係與買主約定時間、地點，
      再由共犯林正雄攜帶麻黃素交易；(3)被告乙○○之販賣方式則是採用前述之第
      二種方法，次數為三次，獲利一萬二千元。(4)同案被告辛○○分別於九十二年
      十月下旬及九十二年十一月一日在上址，向共犯林正雄、被告丁○○、乙○○
      等人購買十二公斤之麻黃素，同案被告辛○○再與有犯意聯絡之被告壬○○、
      戊○○、庚○○等人共同製造第二級毒品甲基安非他，惟因製造技術不純熟而
      無成品。
（五）綜上所述，被告丁○○、乙○○之辯詞，顯係事後卸責之詞，不足採信，其二
      人右揭幫助製造第二級毒品、明知禁藥而販賣之犯行，洵堪認定。
三、訊據被告丁○○對其於九十二年九月間，經由姓名年籍不詳而綽號「石頭仔」之
    男子介紹，向姓名年籍不詳而綽號為「阿財」之居住於屏東縣男子，以二十萬元
    之代價購買可發射子彈具有殺傷力之仿ＢＥＲＥＴＴＡ廠Ｍ９型半自動手槍製造
    之玩具手槍換裝金屬槍管及滑套而成之改造手槍（槍枝管制編號0000000
    000號，含彈匣一個）及口徑九ｍｍ之制式子彈二十六顆之事實，業於警詢、
    偵查及本院審理時供認不諱，並有上開改造手槍一枝及制式子彈二十六顆扣案可
    供佐證。而該槍枝、子彈經送內政部警政署刑事警察局鑑定，鑑定結果認為：扣
    案槍枝認係由仿ＢＥＲＥＴＴＡ廠Ｍ９型半自動手槍製造之玩具手槍換裝金屬槍
    管及滑套而成之改造手槍，可單動擊發適用子彈，認具殺傷力；扣案子彈二十六
    顆，認均係口徑九ｍｍ之制式子彈，認均有殺傷力等情，有該局九十三年一月十
    三日刑鑑字第０九二０二一六一四九號槍彈鑑定書（見九十二年度偵字第二二０
    五一號卷第二０一至二０四頁）可資證明，足徵該改造手槍一枝及制式子彈二十
    六顆具有殺傷力。綜上，被告丁○○此部分之自白與事實相符，事證明確，其右
    揭未經許可持有改造手槍及制式子彈之犯行，洵堪認定。
四、有關本案之法律適用方面：
（一）就事實一、二部分：
    (1)按毒品危害防制條例於九十二年七月九日修正公布，且自九十三年一月九日起
      生效施行，被告丁○○、乙○○二人販賣第一級毒品海洛因之行為，係在該條
      例修正公布之後，生效施行之前，經比較前開新舊法規定之結果，修正後毒品
      危害防制條例第四條第一項之販賣第一級毒品海洛因之規定，與修正前之規定
      並無不同，尚無新舊法之比較適用問題，是就被告丁○○、乙○○二人之犯行
      ，依刑法第二條第一項前段之規定，自應適用裁判時之修正後毒品危害防制條
      例第四條第一項之規定論處。次按海洛因為毒品危害防制條例第二條第二項第
      一款所定之第一級毒品，且屬行政院依懲治走私條例第二條第四項公告之「管
      制物品項目及其數額」所列甲項第四款之管制進出口物品。被告丁○○、乙○○與共犯陳進松有犯意聯絡，而由共犯陳進松自臺灣地區境外運輸、私運海洛
      因進入臺灣地區再販賣之行為（即事實一、二部分）係犯毒品危害防制條例第
      四條第一項販賣第一級毒品海洛因罪、同條項運輸第一級毒品罪及懲治走私條
      例第二條第一項私運管制物品進口罪。公訴意旨漏未論以運輸第一級毒品罪及
      私運管制物品進口罪，尚有疏漏，應予補充。
    (2)被告丁○○、乙○○二人持有海洛因之低度行為，為運輸、販賣第一級毒品之
      高度行為所吸收，不另論罪。
    (3)被告丁○○與共犯陳進松、李榮耀及與被告乙○○間就上開犯行，有犯意聯絡
      及行為之分擔，均為共同正犯。
    (4)被告丁○○、乙○○所為前開三罪之數行為，時間緊接，所犯構成要件均相同
      ，各顯係基於概括之犯意為之，為連續犯，爰分別依刑法第五十六條之規定，
      論以一罪。
(5)被告二人連續運輸、私運管制進口之毒品來台，係一行為而觸犯連續運輸第一
      級毒品罪及連續私運管制物品進口罪，應依想像競合之例，從較重之連續運輸
      第一級毒品罪處斷。
    (6)被告丁○○、乙○○所犯連續運輸第一級毒品罪與連續販賣第一級毒品罪，有
      方法結果之牽連關係，應依刑法第五十五條之規定，從情節較重之連續販賣第
      一級毒品罪處斷（見最高法院七十三年臺覆字第十七號判例、同院七十五年十
      一月四日七十五年度第二十一次刑事庭會議決議可資參照）
    (7)公訴意旨就被告二人對買主係要購買小量之第一級毒品海洛因，則由被告乙○○依被告丁○○指定之地點，將第一級毒品海洛因交付給不特定之賣主，次數
      至少有十次以上之行為，漏未起訴，惟本院認此部分與公訴人前開起訴之販賣
      第一級毒品海洛因磚三次之行為，係屬連續犯之裁判上一罪之關係，依審判不
      可分原則，本院自得加以審理。
    (8)被告乙○○因工作無著，為求謀生，一時短於思慮，致觸犯本案犯行，且其參
      與販賣之時間僅數月，在本案之地位非為主嫌，而係接受被告丁○○指示負責
      載送毒品之較附屬角色，對社會治安造成危害非屬特別重大，情輕法重，被告
      犯罪之情狀，雖科以販賣第一級毒品罪之法定最低度之刑─無期徒刑，猶嫌過
      重，爰依刑法第五十九條之規定，減輕其刑。
    (9)本案被告丁○○、乙○○所犯為最刑本年三年以上有期徒刑之罪，屬於得適用
      證人保護法第二條第一款規定之刑事案件，被告丁○○於偵查中雖曾供述其他
      共犯之犯罪事證，惟從卷證內未有檢察官於偵查時事先同意減輕或免除其刑之
      相關資料，而公訴人於審理時亦陳稱：被告丁○○翻異前詞，不適用秘密證人
      減刑之規定，是以被告丁○○無證人保護法第十四條之刑責減輕規定之適用，
      附此敘明。
（二）就事實三部分：
    (1)如前述（一）(1)所述，經比較新舊法規定之結果，修正後毒品危害防制條例第
      四條第二項之製造第二級毒品甲基安非他命之規定，與修正前之規定並無不同
      ，尚無新舊法之比較適用問題，是就被告丁○○、乙○○二人之犯行，依刑法
      第二條第一項前段之規定，自應適用裁判時之修正後毒品危害防制條例第四條
      第二項之規定論處。又管制藥品管理條例將麻黃素列為第四級管制藥品原料藥
      第一、七項，故被告丁○○、乙○○就事實三部分之行為，係犯刑法第三十條
      第一項、毒品危害防制條例第四條第一項之幫助製造第二級毒品甲基安非他命
      罪及藥事法第八十三條第一項之明知為禁藥而販賣罪。公訴意旨漏未論以明知
      禁藥而販賣罪，尚有疏漏，應予補充。
    (2)被告幫助製造第二級毒品罪、明知禁藥而販賣罪，係一行為而觸犯二罪名，應
      依刑法第五十五條想像競合之規定，從情節較重之幫助製造第二級毒品罪處斷
      。
    (3)被告乙○○之辯護人為其辯護稱：麻黃素在被告二人行為時尚非屬毒品危害防
      制條例所列毒品之範圍，管制藥品管理條例將麻黃素列為第四級管制藥品原料
      藥管理，被告乙○○等人之行為應屬藥事法第八十三條第一項之處罰範疇云云
      。惟被告乙○○、丁○○均知其販賣之物為製造第二級毒品甲基安非他命之先
      驅原料，且買主購買之目的是為了製造第二級毒品甲基安非他命，是以其二人
      之犯意及於幫助製造第二級毒品，尚非僅為販賣禁藥之故意，辯護意旨尚有誤
      會。
    (4)被告丁○○、乙○○所為前開多次幫助製造第二級毒品行為，時間緊接，所犯
      構成要件相同，各顯係基於概括之犯意為之，為連續犯，均爰依刑法第五十六
      條之規定，論以一罪。
    (5)被告丁○○、乙○○二人基於幫助他人製造第二級毒品甲基安非他命之故意，
      販賣先驅原料麻黃素，係就他人之犯罪加以助力，而參與製造第二級毒品罪構
      成要件以外之行為，為幫助犯，爰依刑法第三十條第二項規定，依正犯之刑減
      輕之。
（三）就事實四部分：
    (1)核被告丁○○所為，係犯未經許可，持有改造手槍、制式子彈之行為，係犯槍
      砲彈藥刀械管制條例第十一條第四項未經許可持有改造手槍罪、同條例第十二
      條第四項未經許可持有子彈罪。
    (2)被告一行為而同時持有上開改造手槍、制式子彈，為想像競合犯，應依刑法第
      五十五條之規定，論以情節較重之未經許可持有改造手槍罪。
（四）刑之加重、減輕及併罰部分：
    (1)被告乙○○前於八十九年間因妨害風化案件，經臺灣高等法院高雄分院判處有
      期徒刑一年，經上訴最高法院，駁回上訴於九十年三月八日確定，於九十一年
      五月十四日執行完畢之事實，有臺灣高等法院被告全國前案紀錄表、臺灣臺中
      地方法院檢察署刑案資料查註紀錄表各一份在卷可稽，其受有期徒刑之執行完
      畢後，五年以內再犯本件有期徒刑以上之二罪，均為累犯，除法定刑為死刑、
      無期徒刑部分，依法不得加重外，各應依刑法第四十七條規定加重其刑。
    (2)被告乙○○就前述販賣第一級毒品罪及幫助製造第二級毒品罪部分，均存有刑
      之加重及減輕事由，故其刑有加重及減輕之事由，依刑法第七十一條第一項規
      定，應先加後減之。
    (3)被告丁○○所犯上開販賣第一級毒品罪、幫助製造第二級毒品罪、未經許可持
      有改造手槍罪，以及被告乙○○所犯上開販賣第一級毒品罪、幫助製造第二級
      毒品罪，犯意各別，行為互殊，應均分論併罰
（五）量刑部分：
    (1)爰審酌被告丁○○、乙○○為牟圖暴利，販賣第一級毒品及販賣麻黃素以幫助
      製造第二級毒品，販賣之數量鉅大，而毒品海洛因、甲基安非他命足以使購買
      施用者導致精神障礙，性格異常，甚至造成生命危險之成癮性，而嚴重戕害國
      人之身心健康，惡性重大，且被告二人犯後否認犯行，並無悔意，又被告丁○○在本案居於聯絡、決定及取得貨源之主要角色，且其參與之時間長達二、三
      年，其惡性最重，其販賣所得之金額多達數百萬元，被告乙○○則為輔助被告
      丁○○以利犯罪行為之遂行，其惡性較被告丁○○為輕，另被告丁○○未經許
      可持有具有高度危險性之改造手槍及制式子彈，對社會治安足以造成重大影響
      ，惟念及被告乙○○參與之時間非長，僅為數月，且參與犯罪之實際所得非多
      ，被告丁○○於查獲後，亦曾帶同警方追查上手，亦有遏止犯罪擴散之誠意，
      被告丁○○持有改造子槍及制式子彈未以之作為犯罪工具，此部分於查獲後，
      能坦承犯行，尚有悔意等一切情狀，分別量處如主文所示之刑，被告丁○○就
      販賣第一級毒品罪、未經許可持有改造手槍罪，分別併科罰金新臺幣一百萬元
      、三十萬元部分，均諭知如易服勞役之折算標準，以及就被告丁○○、乙○○
      分別所犯之數罪，合併定其應執行刑，及就被告丁○○併科罰金部分合併定其
      應併科之金額，及諭知如易服勞役之折算標準，以資懲儆。
    (2)被告二人販賣第一級毒品罪部分，對社會之危害深影，惡性重大，有褫奪公權
      之必要，被告丁○○依刑法第三十七條第一項規定，宣告褫奪公權終身，被告
      乙○○依刑法第三十七條第二項規定，宣告褫奪公權七年。
    (3)末按槍砲彈藥刀械管制條例第十九條之有關保安處分強制工作之規定，業經總
      統於九十年十一月十四日公布修正廢止，同年月十六日生效，依刑法第二條第
      二項保安處分適用裁判時法律之規定，自無需再對被告丁○○為保安處分之宣
      告，附此敘明。
（六）按毒品危害防制條例第十九條第一項規定：「犯第四條至第九條、第十二條、
      第十三條或第十四條第一項、第二項之罪者，其供犯罪所用或因犯罪所得之財
      物，均沒收之，如全部或一部不能沒收時，追徵其價額或以其財產抵償之。」
      ，其係義務徵收原則。被告丁○○、乙○○應沒收之犯罪所得金額如下：
    (1)被告丁○○、乙○○共同販賣海洛因磚之次數有三次，每次販賣價格為八十萬
      元至一百萬元，其價格不明確，採有利於被告認定之原則，以每次八十萬元計
      算，則其二人與其他共犯共同獲利二百四十萬元；又其二人小量販賣部分則每
      兩賣十三萬元至十四萬元等，次數至少有十次以上，其實際販賣之金額、數量
      、次數不明確，採最有利被告之認定原則，以十次而每次一兩十三萬元計算，
      則其二人與其他共犯共同獲利一百三十萬元，應沒收之金額合計為三百七十萬
      元。另被告丁○○亦將第一級毒品海洛因販賣予被告乙○○，一小包約為七千
      元，故被告丁○○之販買第一級毒品所得而應沒收之金額為三百七十萬七千元
      。
    (2)被告丁○○至臺中販賣麻黃素以幫助製造第二級毒品甲基安非他命部分，每次
      約五十或一百公斤，每五十公斤麻黃素之售價為七、八十萬元，次數約有三、
      四次，採有利於被告認定之原則，以每次為五十公斤售價七十萬元，次數為三
      次計算，則被告丁○○販賣所得為二百十萬元。另被告丁○○在高雄較小量販
      賣麻黃素部分，每公斤賣三萬八千元至四萬元，次數約有四、五次，另由乙○○單獨送貨部分，次數則有三次，是其實際販賣之金額、數量、次數不明確，
      採有利於被告之認定，以每公斤三萬八千元，次數七次計算，至於每次之數量
      ，其中二次同案被告辛○○購買之數算為十二公斤，據同案被告辛○○供述在
      卷，其販賣所得為九十一萬二千元，其餘五次均以一公斤計算，販賣所得為十
      九萬元，二者合為一百十萬二千元，被告丁○○應沒收之販賣所得金額為三百
      二十萬二千元。被告乙○○參與之次數為三次，以每公斤三萬八千元、其中二
      次販賣之數量為十二公斤，為九十一萬二千元，另一次以一公斤計算，為三萬
      八千元，合計九十五萬元。（按幫助犯中無共同幫助之概念，事實上雖有二人
      以上共同幫助之行為，仍要各負幫助責任，無適用刑法第二十八條規定之餘地
      ，最高法院三十三年上字第七九三號判例可資參照，故被告丁○○、乙○○就
      此部分之販賣所得應予分別計算，附此敘明。）
    (3)被告丁○○、乙○○上開犯罪所得之金錢，應依毒品危害防制條例第十九條第
      一項宣告沒收，如全部或一部不能沒收時，以其財產抵償之（最高法院九十二
      年台上字第一二八八號判決意旨參照）。
（七）沒收部分：
    (1)在高雄縣大社鄉○○路四０五號被告丁○○住處查扣之第一級毒品海洛因十二
      包（合計淨重三三八點四六公克，空包裝重二三點七一公克，純度百分之五十
      七點二四，純質淨重一九三點七三公克），係被告丁○○先前販賣後剩下之毒
      品等情，據其於偵查時供述在卷（見九十二年度偵字第二二０五一號卷第一二
      五頁背面），是該十二包海洛因為毒品，且與被告丁○○、乙○○販賣第一級
      毒品罪有關，應依毒品危害防制條例第十八條第一項前段之規定，沒收銷燬之
      。
    (2)扣案之供製造第二級毒品用之麻黃素一包（淨重二四七三二公克，取一公克供
      鑑驗用罄，餘二四七三一公克），為被告丁○○、乙○○販賣後之退貨，據該
      被告二人於本院審理時供述明確，是其與本案之犯罪有關。而九十二年七月九
      日修正公布之毒品危害防制條例第二條雖將麻黃素列為第四級毒品，然於九十
      三年一月九日起始生效，故於被告丁○○、乙○○行為當時尚非屬第四級毒品
      ，且其亦非屬毒品危害防制條例第十八條第一項前段所規定專供製造毒品之器
      具，惟其為同條例第十九條第一項規定之供幫助製造第二級毒品所用之物，應
      依該條項宣告沒收。
    (3)被告丁○○所有之研磨機一台、電子磅秤二台、海洛因磚模具二袋，及被告丁○○、乙○○作為犯罪聯絡用之行動電話二支（門號分別為00000000
      00號、0000000000號），均為被告二人共同犯販賣第一級毒品罪
      所用之物品；又前述(1)查扣之第一級毒品海洛因十二包，其重二三點七一公克
      空包裝，亦為被告二人犯販賣第一級毒器罪所用之物品（此有最高法院九十二
      年臺上字第一二八八號判決要旨：「按毒品危害防制條例第十八條第一項規定
      ，得諭知沒收並銷燬之者，以查獲之毒品及專供製造或施用毒品之器具為限，
      並不及於毒品之外包裝。而毒品外包裝既係用於包裹毒品，防其裸露、潮濕，
      便於攜帶販賣，亦係供販賣毒品所用之物，應依毒品危害防制條例第十九條第
      一項之規定宣告沒收之，方屬適法。」可參，此外同院八十八年度臺上字第五
      ０三二、五０三三號判決意旨亦同。），均應依毒品危害防制條例第十九條第
      一項之規定沒收。
    (4)扣案之改造手槍一把（槍枝管制編號0000000000號，含彈匣一個）
      及口徑九ｍｍ之制式子彈二十六顆，均係違禁物，應依刑法第三十八條第一項
      第一款之規定宣告沒收。
    (5)另扣案之第二級毒品甲基安非他命七包（總毛重一五一點九三公克、總淨重一
      三三點二公克，驗餘重一三三點一公克）、現金七十五萬九千四百元、點鈔機
      一台等物品，尚無法任何證據證明與本案有關，自不得於本案宣告沒收。又上
      開第二級毒品甲基安非他命七包應由檢察官單獨聲請沒收。至於鑑驗耗用之海
      洛因及麻黃素，既均己滅失，亦無庸另為沒收銷燬之諭知，均併予敘明。
貳、被告乙○○不另為無罪諭知部分：
一、公訴意旨略以：被告乙○○自九十年十二月起即與被告丁○○有共同販賣第一級
    毒品海洛因之行為；又被告乙○○自九十年一月間即受被告丁○○之指示，販賣
    麻黃素而幫助製造第二級毒品甲基安非他命，因認被告乙○○自上開時間起即有
    上開犯意而參與犯罪云云。
二、經查，依據被告乙○○上開於警偵訊時之供述，其知悉被告丁○○有販賣第一級
    毒品海洛因而受其指示開始共同販賣之時間，為九十二年七、八月之後一個月，
    至於販賣麻黃素之時間則為自九十二年九月中旬起，況被告乙○○前因妨害風化
    案件經判處有期徒刑一年確定，入監執行於九十一年五月十四日執行完畢，是其
    亦不可能於公訴人所指之九十年十二月、九十一年一月即有販賣第一級毒品海洛
    因或先驅原料麻黃素之行為，是以被告乙○○之辯詞應與事實相符。又被告乙○○之證詞亦非顯然違背經驗法則，在公訴人未能舉證證明被告乙○○於其辯解之
    時日前即知情並參與犯罪之行為時，依罪疑惟有利於被告之證據法則，亦應作有
    利於被告乙○○之認定。
三、綜上，本院既查無任何積極證據，足資證明被告乙○○就此部分有於公訴人所指
    之時日共同販賣第一級毒品海洛因及幫助製造第二級毒品甲基安非他命之犯行，
    本應為無罪之諭知，惟依公訴意旨，認此部分與前開起訴經判決有罪部分，具有
    連續犯之裁判上一罪關係，依審判不可分原則，爰不另為無罪之諭知。
、無罪部分：
一、公訴意旨略以：
（一）被告丁○○不以幫助他人製造第二級毒品為足，另與共犯李榮耀共同基於製造
      、販賣第二級毒品安非他命之犯意聯絡，於九十二年九月間共同由丁○○至臺
      中地區向案外人林正雄購買麻黃素五十公斤，交予共犯李榮耀製造安非他命，
      共犯李榮耀以上開麻黃素製造安非他命成品三公斤後，將上開安非他命交予被
      告丁○○，被告丁○○為提昇安非他品質，復將上開安非他命煮沸後重新冷卻
      結晶，以每兩二千五百元之價格，轉賣予不詳買主。因認被告丁○○此部分涉
      犯毒品危害防制條例第四條第二項販賣第二級毒品安非他命（製造行為為販賣
      行為所吸收，不另論罪）罪嫌云云。
（二）被告己○○可預見被告乙○○販賣麻黃素幫助他人製造第二級毒品安非他命，
      竟基於幫助被告乙○○之概括犯意，於九十二年十月下旬、十一月一日，連續
      二次，駕車載被告乙○○與被告辛○○交易麻黃素共十二公斤，並幫助搬運麻
      黃素交予被告辛○○，每次自被告乙○○處得款一千五百元至二千元不等。因
      認被告己○○係犯刑法第三十條、毒品危害防制條例第四條第二項幫助製造第
      二級毒品安非他命罪嫌云云。
（三）被告丙○○為被告丁○○之妻，與被告丁○○同住於高雄縣大社鄉○○路四０
      五號及其餘不詳住居所，明知被告丁○○、乙○○有上開販賣、製造第一級、
      第二級毒品犯行，亦親見上開毒品藏置於上址，以上址為製造、加工及販賣之
      樞紐，竟基於幫助之概括犯意，在上址代被告丁○○管理販毒所得及看管待售
      之上揭第一級、第二級毒品，並與被告丁○○共倚犯罪所得為生，就上揭犯罪
      給予被告丁○○、乙○○物質及精神助力。因認被告丙○○係犯刑法第三十條
      、毒品危害防制條例第四條第一項、第二項幫助販賣第一級毒品海洛因、第二
      級毒品甲基安非他命罪嫌云云。
二、按犯罪事實應依證據認定之，無證據不得認定其犯罪事實，刑事訴訟法第一百五
    十四條第二項定有明文。次按所謂認定犯罪事實之證據，係指足以認定被告確有
    犯罪行為之積極證據而言，該項證據自須適合於被告犯罪事實之認定，始得採為
    斷罪之資料；又事實之認定，應憑證據，如未能發現相當確實證據，或證據不足
    以證明，自不能以推測或擬制之方法，以為裁判之基礎，最高法院二十九年上字
    第三一０五號、四十年臺上字第八六號判例著有明文。再按事實審法院對於證據
    之取捨，依法雖有自由判斷之權，然積極證據不足證明犯罪事實時，被告之抗辯
    或反證縱屬虛偽，仍不能以此資為積極證據應予採信之理由，最高法院亦著有三
    十年上字第四八二號判例可資參照。又按認定犯罪事實所憑之證據，無論係直接
    證據或間接證據，其為訴訟上之證明，須於通常一般之人均不致有所懷疑，而得
    確信其為真實之程度者，始得據為有罪之認定，倘其證明尚未達到此一程度，而
    有合理之懷疑存在，復無其他調查途徑可尋，法院即應為無罪之判決，最高法院
    七十六年臺上字第四九八六號著有判例。末按「刑事訴訟法第一百六十一條已於
    民國九十一年二月八日修正公布，其第一項規定：檢察官就被告犯罪事實，應負
    舉證責任，並指出證明之方法。因此，檢察官對於起訴之犯罪事實，應負提出證
    據及說服之實質舉證責任。倘其所提出之證據，不足為被告有罪之積極證明，或
    其指出證明之方法，無從說服法院以形成被告有罪之心證，基於無罪推定之原則
    ，自應為被告無罪判決之諭知。本件原審審判時，修正之刑事訴訟法關於舉證責
    任之規定，已經公布施行，檢察官仍未提出適合於證明犯罪事實之積極證據，並
    說明其證據方法與待證事實之關係；原審對於卷內訴訟資料，復已逐一剖析，參
    互審酌，仍無從獲得有罪之心證，因而維持第一審諭知無罪之判決，於法洵無違
    誤。」，最高法院亦著有九十二年臺上字第一二八號判例。
三、訊據被告丁○○、己○○、丙○○均堅決否認有公訴人所指之犯行：
（一）被告丁○○辯稱：伊於九十二年間介紹林正雄給李榮耀，買賣安非他命原料五
      十公斤，李榮耀買原料要做什麼，伊不知道，他後來在一個月之後拿三公斤給
      伊看說東西不能用，伊自己拿一百公克煮沸再放在冰箱，後來還是不能用，一
      百公克煮沸壞掉之後，剩餘的伊就以一兩二千五百元介紹人家來買云云。
（二）被告己○○辯稱：九十二年十月下旬是乙○○要伊陪他出去，不知道他要做何
      事，到現場後伊沒有下車都在車上，伊不知乙○○下車去做何事，也不曉得有
      無其他人在場，第二次是同年十一月初，當時是他很累，要麻煩伊幫他開車，
      他叫伊停車的時候，才知道是長庚醫院旁邊的停車場，跟第一次是同一個地點
      ，這次伊有下車，因乙○○腿部受傷，要伊下車幫忙拿東西，伊下車後，在車
      窗旁邊有一個人，他叫伊將地上的東西放到車上，那是什麼東西伊不知道，時
      間沒有超過二分鐘，伊就回去了，後來乙○○要給伊錢，他說要伊買東西給伊
      父親，第一次硬塞給伊二千元，第二次硬塞給伊一千五百元，但伊不知道他為
      什麼要拿錢給伊等語。
（三）被告丙○○辯稱：伊與丁○○是夫妻關係，同居共財，但與丁○○並無眅賣毒
      品之犯意聯絡，亦未代其看管或管理販毒所得等語。
四、按「被告或共犯之自白，不得作為有罪判決之唯一證據，仍應調查其他必要之證
    據，以察其是否與事實相符。」，刑事訴訟法第一百五十六條第二項定有明文，
    其目的在維護被告陳述與否之意思活動及決定自由，以確保被告基本的程序上主
    體地位，及其不得受侵犯之人性尊嚴，同時亦避免偵查機關過於偏重取得被告自
    由而疏未調查其他事證之弊端，此為法治國家極為重要之刑事訴訟原則。本院認
    公訴人起訴被告丁○○製造、販賣第二級毒品安非他命之事實，除其之唯一自白
    外，並無其他積極證據可為佐證，析述如下：
（一）被告丁○○於九十二年十一月十日在調查局接受詢問時，固供稱：伊於三、四
      個月前提供五十公斤的麻黃素給李榮耀去製造安非他命，但去他只拿三公斤多
      劣質安非他命給伊，事後伊將劣質安非他命再加工結果便宜轉讓給伊朋友，李
      榮耀一直都沒有與伊結算；伊是以鍋子用瓦斯加熱至沸騰，等安非他命冷卻後
      再放入冰箱使其結晶等語（見九十二年度偵字第二二０五一號卷第四十一頁、
      第四十五頁）。然就公訴人起訴之此部分，除僅有被告丁○○之供述外，並無
      查獲共犯李榮耀，是亦無法取得其之陳述，以佐證是否有如被告丁○○所供稱
      其取走麻黃素五十公斤後，製成三公斤甲基劣質安非他命之事，而本案亦未扣
  得任何製造甲基安非他命之鍋子或工具，故無法證明是否有被告丁○○所言以
      鍋子用瓦斯煮沸再泠卻一節，另亦未扣得任何劣質之甲基安非他命，則被告丁○○是否有製造第二級毒品甲基安非他命既遂之事，亦無其他佐證，又無任何
      同案被告提及被告丁○○有製造第二級毒品甲基安非他命之行為。雖被告丙○○於九十二年十一月十日偵查時供稱：伊知道丁○○有幫忙將安非他命從一位
      朋友處運送至另一位朋友處云云（同上開偵查卷第一三頁），其所言僅是「運
      送」而未提及製造或販賣，其於同時又供稱：伊聽乙○○說丁○○有替朋友「
      阿偉」在調安非他命及海洛因云云（同上開偵查卷第一三一頁），此係被告丙○○自被告乙○○處聽來之傳聞傳述，被告乙○○未曾於警偵訊筆錄提及此事
      ，故無證據能力，且所謂「調」之意義為何，其內容亦屬過於含糊，「阿偉」
      是否即為共犯李榮耀，亦未見檢察官證明，是故並無任何補強證據可資證明被
      告丁○○有製造、販賣安非他命之行為。
（二）扣案之安非他命七包，經送內政部警政署刑事警察局鑑驗，經分別予以編號Ａ
      １至Ａ７，七包總毛重一五一點九三公克（含外包裝袋重），總淨重一三三點
      二０公克，共取零點一０公克鑑驗用罄，總餘一三三點一０公克，經以呈色試
      驗結果，均呈第二級毒品甲基安非他命陽性反應，經隨機抽出其中編號Ａ１、
      Ａ２以氣相層析質譜分析法鑑驗結果，均檢出第二級毒品甲基安非他命陽性反
      應，另隨抽取編號Ａ１以核磁共振分析法鑑驗結果，檢出第二級毒品甲基安非
      他命成分，又再抽取編號Ａ１，測得第二級毒品甲基安非他命之純度約為百分
      之九十七點二等情，有該局九十三年四月二十六日刑鑑字第０九三００六七七
      四四號鑑驗通知書一份存卷可按（見本院二卷第十頁）。是可知該扣案之甲基
      安非他命七包，係屬高純質之甲基安非他命，非屬劣質之甲基安非他命，且被
      告丁○○於本院審理時供稱：伊取一百公克之安非他命煮沸後再泠卻等語，故
      其再處理之安非他命重量為一百公克，但上開扣案甲基安非他命鑑驗時之重量
      卻為一三三點二０公克，其重量多於一百公克，是依上開事證，此扣案之甲基
      安非他命顯非被告丁○○所述其重新再處理之甲基安非他命成品，是以扣案之
      甲基安非他命七包，亦非可證明被告丁○○有製造、販賣第二級毒品甲基安非
      他命之行為。
（三）依前揭最高法院三十年上字第四八二號判例所宣示之「被告不自證己罪原則」
      ：事實審法院對於證據之取捨，依法雖有自由判斷之權，然積極證據不足證明
      犯罪事實時，被告之抗辯或反證縱屬虛偽，仍不能以此資為積極證據應予採信
      之理由等意旨觀之，被告不用證明其之辯解屬實，而應由檢察官證明其所起訴
      之事實為真實。再依據刑事舉證分配之原則，對構成犯罪之事實，應由檢察官
      舉證證明之，檢察官若不能盡此舉證負擔，被告亦無舉反證證明之必要。故本
      案被告丁○○就此部分是否構成犯罪，必須由公訴人舉證證明被告丁○○確有
      上開公訴人所指犯行，並使本院達到「無合理懷疑」之確信心證程度本案經調
      查之結果，被告丁○○或有可能製造、販賣第二級毒品安非他命，然公訴人未
      能舉出其他補強證據證明其之自白與事實相符，致使本院尚有合理之懷疑存在
      ，況本案亦無查獲被告丁○○販賣毒品之對象為何人，其販賣之時間、地點、
      金額及方式，均無法查明，是依前述刑事訴訟之基本原則及最高法院所揭示之
      意旨，自應作有利於被告丁○○之認定。
五、被告己○○於警詢、偵查時，均一致否認其知悉被告乙○○當時係在販賣先驅原
    料麻黃素，亦不知其搬運之物品為麻黃素。又被告乙○○於本院九十三年四月二
    日準備程序時陳稱：辛○○買麻黃素之時間為九十二年十月底、十一月初，這兩
    次是伊幫忙搬原料到辛○○車上，己○○有在場，但是他完全不知道，是伊叫他
    帶伊去的，一次是他開車，車子是我的，當時伊腳痛，他沒有下車，也沒有幫伊
    搬原料，他不知道那是什麼東西，伊沒有跟他講，己○○有問伊那是什麼東西，
    但是伊叫他不要問，第一次伊給他一千五百元，第二次給他二千元，總共給他三
    千五百元，因為他與伊是二十幾年的朋友，經濟狀況也不好，且有時候他也會拿
    錢給伊等語（見本院一卷第一四０頁）。被告乙○○於九十二年五月三十一日審
    理時以證人身分證稱：伊與己○○有去高雄長庚醫院附近停車場二次，伊是交貨
    時，己○○沒有下車，他在車上，他不知是什麼東西，後來伊分別給他一千五百
    元，二千元，伊和他是二十幾年的朋友，他有時候也會給伊錢，伊給他錢是因為
    他父親身體不好，另丁○○持有毒品或攪拌海洛因磚時，己○○不知情等語（見
    本院二卷第九十至九十五頁）。被告乙○○於本院審理時之陳稱，大致上相符，
    均無法證明被告己○○知悉其所搬運者為麻黃素。又被告乙○○於調查站詢問時
    雖陳稱：被告己○○稍微知道丁○○持有並販售毒品云云（見九十二年度偵字第
    二二０五一號卷第五十四頁），惟此業經被告乙○○以證人身分作證時否認曾作
    此項陳述（見本院二卷第九十四頁），而上開調查站之陳述，其內容過於模糊，
    有關被告丁○○所持有並販售之毒品為第幾級毒品？「稍微知道」之意涵是何所
    指？被告己○○如何得知？得知之具體時間、地點？均未見深入詢問，如此含糊
    之詢問內容，自不宜以過度擬制推測方式推論被告己○○知悉被告乙○○所販賣
    及其搬運之物為麻黃素，是被告乙○○以證人身分在司法警察調查中所為之陳述
    ，與審判中不符時，且此先前之陳述並不具有較可信之特別情況，非為證明犯罪
    事實存否所必要，與刑事訴訟法第一百五十九條之二的規定不符，自不得成為證
    據。另依經驗法則觀之，被告己○○涉及之行為，僅為一次陪同被告乙○○前往
    高雄長庚醫院附近之停車場、一次開車載送被告乙○○至前開地點，而其中一次
    下車搬運物品，是其涉及之層面甚淺，且為可有可無之角色，次數亦僅有二次，
    其接觸之對象亦為整體販賣毒品之犯罪結構中居於外圍地位之被告乙○○，此與
    被告乙○○接觸之對象是該犯罪結構中居於核心角色之被告丁○○，且參與之期
    間、次數均較長、較多等情形不同，是被告己○○因此未被告知整體犯罪目的，
    而不知悉其所搬運之物品為麻黃素，亦屬符合一般事理。
六、被告丙○○於調查站詢問及偵查時即否認有替被告丁○○販賣毒品，平常都是由
    被告丁○○管理金錢等語（見九十二年度偵字第二二０五一號卷第六十五、一三
    二頁），是其並未曾承認有代被告丁○○管理販毒所得及看管待售毒品。扣案之
    第一級毒品海洛因十二包、研磨機一台、電子磅秤二台、海洛因磚模具二袋、麻
    黃素一包等物品，雖是在高雄縣大社鄉○○路四０五號二樓被告丁○○與丙○○
    房間內查獲，但被告丙○○與被告丁○○為配偶關係，平日生活共處一室，上開
    物品雖在被告丁○○、丙○○之房間內查扣，被告丙○○縱然知悉被告丁○○有
    販賣毒品之行為，但在未證明其有具體之幫助行為時，但尚難僅以此單純之物品
    置放關係，即可推論被告丙○○有代被告丁○○管理販毒所得及看管待售毒品。
    況被告丁○○於本院審理時以證人身分證稱：「（海洛因是何人幫你看守？）我
    藏置在家中。」、「（錢和毒品有無叫丙○○幫你管理？）沒有，我沒有讓她碰
    這種事情。」、「（為何在警局說叫丙○○幫你管理？）我給她買菜錢。我要出
    去，就會將毒品藏起來。不會放在房間。」、「（家裡面平常有現金時，如何保
    管？）都我在處理。我放在塑膠袋的皮包裡，都帶著走。」、「（平常日常生活
    費用何人支付？）由我支付。要買菜錢就向我拿。」、「（〔提示九十二年十一
    月十日丁○○警訊筆錄四一頁並告以要旨〕對於警訊中所言有何意見？）這些話
    不是事實，警察沒有問我這些問題，警察只有問我太太在做什麼事，我說看家及
    買菜而已。」等語（見本院二卷第八十四至八十八頁），是其亦否認被告丙○○
    有代其管理販毒所得及看管待售毒品之行為。被告丁○○雖於調查站詢問時陳稱
    ：丙○○與伊為夫妻關係，販售毒品所得金錢皆共同管理，毒品伊都放在房間，
    由丙○○負責看管云云（見九十二年度偵字第二二０五一號卷第四十一頁），但
    毒品即放在該房間內，被告丁○○一人即可看管，何以須多出被告丙○○一人再
    負責看管，且本案並未扣得任何帳冊或書面資料可資證明被告丙○○有代為管理
    或看管，尚難僅以被告丁○○上開前後不一致之供述，認定被告丙○○有幫助販
    賣毒品之行為，況並無任何事證可資證明被告丁○○有販賣第二級毒品甲基安非
    他命之行為，是以被告丙○○自不可能有幫助販賣第二級毒品之行為。
六、綜上，本院既查無任何積極證據，足資證明被告丁○○就此部分有公訴人所指之
    製造、販賣第二級毒品甲基安非他命、被告己○○有幫助製造第二級毒品、被告
    丙○○有幫助販賣第一級毒品海洛因、第二級毒品甲基安非他命之犯行，爰依上
    開法條及判例意旨，自均應為無罪之諭知。
肆、移送檢察官偵查部分：
    乙○○於本院九十三年五月三十一日審理時證稱：「（丁○○免費提供海洛因給
    你吸食？）四次，從九十二年九月中在我家壽民路，第二次是十月間在高雄市○○區○○路六號先前丁○○的住處，第三次也是十月間在加宏路六號，最後一次
    是在被抓九十二年十一月九日下午的時候在大社路四０五號。」等語（見本院二
    卷第七十一頁）核與其於偵查時所供稱：如果海洛因數量很少時，被告丁○○會
    送伊吸食等語相符（見九十二年度偵字第二二０五一號卷第一一八頁），被告丁○○對此亦供承：伊拿給他吸食，時間、地點同乙○○所言等語，足認被告丁○○另涉犯毒品危害防制條例第八條第一項之轉讓第一級毒品罪，此部分應由檢察
    官另行偵查。
據上論斷，應依刑事訴訟法第二百九十九條第一項前段、第三百零一條第一項，修正
後毒品危害防制條例第四條第一項、第二項、第十八條第一項前段、第十九條第一項
，槍砲彈藥刀械管制條例第十一條第四項、第十二條第四項，懲治走私條例第二條第
一項，藥事法第八十三條第一項，刑法第十一條、第二條第一項前段，第二十八條、
第三十條第一項、第二項、第五十五條、第五十六條、第五十九條、第二十六條前段
、第四十七條、第七十一條第一項、第四十二條第三項、第三十七條第一項、第二項
、第五十一條第四款、第五款、第七款、第三十八條第一項第一款，判決如主文。
本案經檢察官甲○○到庭執行職務
中      華      民      國      九十三      年      六    月    廿五    日
        臺灣臺中地方法院刑事第十四庭
                                審判長法  官  楊真明
                                      法  官  陳  葳
                                      法  官  劉逸成
右正本證明與原本無異。
如不服本判決，應於送達後十日內向本院提出上訴狀（須附繕本），上訴於臺灣高等
法院臺中分院。
                                      書記官
中      華      民      國      九十三      年      六    月    廿五    日
附錄本判決論罪科刑法條
毒品危害防制條例第四條第一項、第二項：
  製造、運輸、販賣第一級毒品者，處死刑或無期徒刑；處無期徒刑者，得併科新臺
  幣一千萬元以下罰金。
  製造、運輸、販賣第二級毒品者，處無期徒刑或七年以上有期徒刑，得併科新臺幣
  七百萬元以下罰金。
槍砲彈藥刀械管制條例第十一條第四項：
  未經許可，持有、寄藏或意圖販賣而陳列第一項所列槍砲者，處一年以上七年以下
  有期徒刑，併科新臺幣七百萬元以下罰金。
槍砲彈藥刀械管制條例第十二條第四項：
  未經許可，持有、寄藏或意圖販賣而陳列子彈者，處五年以下有期徒刑，併科新台
  幣三百萬元以下罰金。
懲治走私條例第二條第一項：
  私運管制物品進口、出口逾公告數額者，處七年以下有期徒刑，得併科新臺幣三百
  萬元以下罰金。
藥事法第八十三條第一項：
  明知為偽藥或禁藥，而販賣、供應、調劑、運送、寄藏、牙保、轉讓或意圖販賣而
  陳列者，處五年以下有期徒刑，得併科新台幣十萬元以下罰金。
